fi: Koti ja puutarha > Keittiö ja ruokailu > Astiat > Juoma-astiat: Olutlasit; Kahvi- ja teekupit; Kahvi- ja teekupin aluslautaset; Juoma-astiasetit; Mukit; Shottilasit; Jalalliset lasit; Tumbler-lasit
hr-HR: Dom i vrt > Kuhinja i blagovaonica > Stolni pribor > Čaše: Čaše za pivo; Šalice za kavu i čaj; Tanjurići za kavu i čaj; Kompleti posuđa za napitke; Šalice; Čaše za žestice; Čaše sa stalcima; Čaše s ravnim dnom
sk-SK: Dom a záhrada > Kuchyňa a jedáleň > Stolový riad > Poháre: Poháre na pivo; Šálky na kávu a čaj; Podšálky na kávu a čaj; Súpravy pohárov; Hrnčeky; Poháriky na liehoviny; Poháre na stopke; Termohrnčeky
zh-TW: 居家和庭園 > 廚房與餐廳 > 餐具 > 飲用杯具: 啤酒杯; 咖啡杯/茶杯; 咖啡杯/茶杯杯碟; 飲用杯壺組; 馬克杯; 烈酒杯; 高腳杯; 隨行杯
fr: Maison et jardin > Arts de la table et arts culinaires > Arts de la table > Articles de boisson: Verres à bière; Tasses à café et à thé; Soucoupes de tasses à café et à thé; Services de verres; Mugs; Verres à liqueur; Verres à pied; Gobelets
zh-CN: 家居与园艺 > 厨房/餐厅 > 餐具 > 饮具: 啤酒杯; 咖啡杯/茶杯; 咖啡碟/茶托; 饮具套装; 马克杯; 烈酒杯/子弹杯; 高脚杯; 平底无脚杯
pt-PT: Casa e jardim > Cozinha e refeições > Louça de mesa > Copos e similares: Copos de cerveja; Chávenas de café e chá; Pires de café e chá; Conjuntos de copos e similares; Canecas; Copos de shot; Copos com pé; Copos rasos
en: Home & Garden > Kitchen & Dining > Tableware > Drinkware: Beer Glasses; Coffee & Tea Cups; Coffee & Tea Saucers; Drinkware Sets; Mugs; Shot Glasses; Stemware; Tumblers
vi: Nhà và vườn > Phòng bếp và phòng ăn > Đồ dùng trên bàn ăn > Đồ đựng đồ uống: Ly bia; Cốc trà và cà phê; Đĩa đựng cốc trà và cà phê; Bộ ly tách; Cốc có tay cầm; Cốc nhỏ đựng/đo rượu; Giá đỡ đồ thủy tinh; Ly không quai
nl: Huis en tuin > Keuken en eetkamer > Servies en bestek > Glazen: Bierglazen; Koffie- en theekopjes; Koffie- en theeschoteltjes; Drinkglazensets; Mokken; Shotglazen; Glaswerk op voet; Tumblers
tr: Ev ve Bahçe > Mutfak ve Yemek > Sofra Takımları > Bardak Takımları: Bira Bardakları; Kahve ve Çay Fincanları; Kahve ve Çay Tabakları; Bardak Setleri; Kulplu Bardaklar; Shot Bardakları; Saplı Bardak Takımları; Su Bardakları
pl: Dom i ogród > Kuchnia i jadalnia > Zastawy stołowe > Naczynia do napojów: Kufle piwne; Filiżanki do kawy i herbaty; Spodki do kawy i herbaty; Zestawy naczyń do napojów; Kubki; Kieliszki do shotów; Kieliszki; Tumblery
it: Casa e giardino > Cucina e pranzo > Stoviglie > Bicchieri: Bicchieri da birra; Tazzine da caffè e tazze da tè; Piattini da caffè e da tè; Set di bicchieri; Tazze; Bicchieri da shot; Calici; Bicchieri per liquori
th: บ้านและสวน > ห้องครัวและการรับประทานอาหาร > เครื่องใช้บนโต๊ะอาหาร > อุปกรณ์สำหรับเครื่องดื่ม: แก้วเบียร์; ถ้วยกาแฟและชา; จานรองถ้วยกาแฟและชา; ชุดแก้วน้ำ; ถ้วย; แก้วช็อท; แก้วไวน์; แก้วน้ำ
ro-RO: Casă și grădină > Bucătărie și sufragerie > Veselă > Căni și pahare: Pahare de bere; Cești de cafea și ceai; Farfurioare pentru cafea și ceai; Seturi de căni și pahare; Căni mari; Pahare pentru shoturi; Pahare cu picior; Pahare mici
de: Heim & Garten > Küche & Esszimmer > Tafelgeschirr > Trinkgefäße: Biergläser; Kaffee- und Teetassen; Kaffee- und Teeuntertassen; Trinkbehältersets; Mugs; Schnapsgläser; Stielgläser; Trinkgläser
ru: Дом и сад > Кухня и сервировка стола > Столовая посуда и предметы сервировки > Посуда для напитков: Пивные кружки и бокалы; Кофейные и чайные чашки; Кофейные и чайные блюдца; Наборы посуды для напитков; Кружки; Стопки; Бокалы; Стаканы
bg-BG: Дом и градина > Кухня и трапезария > Посуда за хранене > Съдове за напитки: Чаши за бира; Чаши за кафе и чай; Чинийки за кафе и чай; Комплекти съдове за напитки; Чаши за топли напитки; Чаши за шотове; Чаши със столче; Чаши без дръжка и без столче
pt-BR: Casa e jardim > Produtos de cozinha e aparelhos de jantar > Utensílios para mesa > Utensílios para bebidas: Copos para cerveja; Xícaras de café e chá; Pires de café e chá; Conjuntos de utensílios para bebidas; Canecas; Copos para aperitivo; Taça; Copos
lt-LT: Namai ir sodas > Virtuvė ir valgomasis > Stalo reikmenys > Gėrimų indai: Alaus bokalai; Kavos ir arbatos puodeliai; Kavos ir arbatos lėkštės; Gėrimų indų rinkiniai; Dideli puodeliai; Taurelės; Indai ant kojelių; Stiklinės
cs: Dům a zahrada > Kuchyně a jídelny > Stolní nádobí > Nádoby na nápoje: Pivní sklenice; Šálky na čaj a kávu; Talířky k šálkům na čaj a kávu; Sady nápojového skla; Hrníčky; Likérky; Skleničky; Sklenice
sl-SI: Dom in vrt > Kuhinja in jedilnica > Namizni pribor > Kozarci: Kozarci za pivo; Skodelice za kavo in čaj; Podstavki za kavo in čaj; Kompleti kozarcev; Vrčki; Kozarci za shote; Kozarci za vino; Potovalni lončki
hu: Otthon és kert > Konyha és étkező > Asztali edények > Italkészletek: Söröspoharak; Kávés- és teáscsészék; Kávés és teás csészealjak; Italoskészletek; Bögrék; Röviditalos poharak; Talpas poharak; Ivópoharak
nb: Hjem og hage > Kjøkken og spiserom > Borddekning > Glass og kopper: Ølglass; Kaffe- og tekopper; Kaffe- og teskåler; Sett med glass og kopper; Krus; Shotglass; Stettglass; Tumblere
ko: 가정/원예 용품 > 주방/식탁 > 식탁용 식기류 > 음료 용기: 맥주잔; 커피잔/찻잔; 커피잔/찻잔 받침; 음료 용기 세트; 머그잔; 양주용 잔; 스템웨어; 텀블러
da: Hjem og have > Køkken og spisestue > Service og bestik > Glas og kopper: Ølglas; Kaffekopper og tekopper; Underkopper; Glas- og kopstel; Krus; Shotglas; Stilkglas; Glas uden fod
ja: ホーム・ガーデン > キッチン・ダイニング > テーブルウェア > グラス・カップ: ビアグラス; コーヒーカップ・ティーカップ; コーヒーカップ・ティーカップ用ソーサー; グラス・カップセット; マグカップ; ショットグラス; ワイングラス・カクテルグラス; タンブラー
el: Σπίτι & κήπος > Κουζίνα & τραπεζαρία > Επιτραπέζια σκεύη σερβιρίσματος > Εξοπλισμός ποτηριών: Ποτήρια μπύρας; Φλιτζάνια καφέ & τσαγιού; Πιατάκια καφέ & τσαγιού; Σετ εξοπλισμού ποτηριών; Κούπες; Ποτήρια για σφηνάκια; Σκεύη με στέλεχος (κολονάτα)/ποτήρια κρασιού; Κύπελλα
es: Casa y jardín > Cocina y comedor > Utensilios de mesa > Cristalería: Vasos y jarras de cerveza; Tazas de café y té; Platos de café y té; Juegos de cristalería; Pocillos; Vasos de chupito; Stemware; Vasos
sv: Hem och trädgård > Kök och matsal > Serviser > Glas och karaffer: Ölglas; Kaffe- och tekoppar; Kaffe- och tefat; Set med glas och karaffer; Muggar; Shotglas; Glas på fot; Glas utan fot